【裁判字號】    99,監宣,83
【裁判日期】    990806
【裁判案由】    監護宣告
【裁判全文】
臺灣嘉義地方法院民事裁定              99年度監宣字第83號
聲  請  人  丙○○
上列聲請人聲請監護宣告事件，本院裁定如下：
    主    文
宣告乙○○（男，民國五十二年十二月七日，身分證統一號碼：
Ｚ000000000號）為受監護宣告之人。
選定丙○○（女，民國○○○年○月○○日生，身分證統一號碼
：Ｚ000000000號）為受監護宣告之人乙○○之監護人
。
指定甲○○（男，民國○○○年○月○○○日生，身分證統一號
碼：Ｚ000000000號）為會同開具財產清冊之人。
聲請費用新臺幣壹仟元由受監護宣告之人乙○○負擔。
    理    由
一、聲請意旨略以：聲請人為乙○○之配偶，乙○○自民國99年
    1 月31日因車禍事故，致罹患慢性阻塞性肺疾病併呼吸衰竭
    ，經氣切併呼吸器使用、陳舊性腦中風等症狀，雖延醫診治
    ，但不見起色，近日甚且已精神障礙（或其他心智缺陷）至
    不能為意思表示或受意思表示（或不能辨識其意思表示之效
    果），為此依民法第14條第1 項、民事訴訟法第597 條規定
    ，聲請對其為監護之宣告，並依民法第1111條規定指定聲請
    人丙○○為受監護宣告之人之監護人，暨指定甲○○為會同
    開具財產清冊之人，若法院認乙○○尚未達可宣告監護之程
    度，則請依民法第14條第3 項、第15之1 條第1 項、民事訴
    訟法第624 之3 條之規定為輔助宣告，並指定聲請人丙○○
    為輔助人等語。
二、經查，聲請人主張之前揭事實，已據提出衛生署嘉義醫院診
    斷證明書1 份、戶籍謄本3份、中華民國身心障礙手冊影本1
    份、嘉義榮民醫院診斷證明書3 份為憑；又本院審驗乙○○
    之精神及心智狀況，在鑑定人前點呼乙○○之姓名、年籍等
    事項，其對點呼姓名無反應、左眼包紗布（使用鼻胃管餵食
    ，氣切，使用導尿管），並斟酌衛生署嘉義醫院精神科主治
    醫師余承樺所為之鑑定結果，於99年7 月20日對乙○○為心
    理評估，乙○○已達末期失智障礙階段，對外界反應無法理
    解，僅出現生理上反射反應，於本日鑑定時，對乙○○叫喚
    無反應，眼球無自主性之轉動，雖大部分時間張眼，但無言
    語表達之能力，手腳無自主性之運動，僅在抽痰時始有反射
    性動作，上肢手指攣縮，下肢腳掌伸直，昏迷指數三至五分
    ，故乙○○因心神喪失，已無為意思表示及受意思表示之能
    力等語，此有本院99年8 月3 日之勘驗筆錄附卷可稽。故聲
    請人聲請對乙○○為監護之宣告，為有理由，應予准許。
三、次查，聲請人為受監護宣告人乙○○之配偶，並同意擔任受
    監護宣告人乙○○之監護人，及子女對此項無意見等語（見
    99年8 月3 日勘驗筆錄）。本院參酌前揭各節，認由聲請人
    丙○○任監護人，符合受監護宣告之人乙○○之最佳利益，
    爰選定聲請人丙○○為監護人；又甲○○係受監護宣告人乙○○之胞弟，並經其出具同意書同意指定為會同開具財產清
    冊之人。
四、爰裁定如主文。
中    華    民    國    99    年    8     月     6    日
                   家事法庭     法  官  李文輝
正本係照原本作成。
如不服本裁定關於選定監護人及指定會同開具財產清冊之人等部
分，應於送達後十日內向本院提出抗告狀，並繳納抗告費新臺幣
1千元；其餘關於宣告監護之部分，不得抗告。
中     華    民    國    99    年    8     月    6    日
                                書記官  許家瑜
關係人  甲○○   住嘉義市西區下埤里3鄰頂埤56號

司法院資訊處製作；財團法人民間司法改革基金會備份。
